【裁判字號】    92,台上,2122
【裁判日期】    921002
【裁判案由】    損害賠償
【裁判全文】
最高法院民事裁定                            九十二年度台上字第二一二二號
    上  訴  人  惠群國際企業有限公司
    法定代理人  許 群 典
    訴訟代理人  崔 百 慶律師
    被 上訴 人  貝恩企業有限公司
    法定代理人  李張美鳳
右當事人間請求損害賠償事件，上訴人對於中華民國九十一年一月二十二日台灣高等
法院第二審判決（九十年度上字第四三四號），提起上訴，本院裁定如左：
    主  文
上訴駁回。
第三審訴訟費用由上訴人負擔。
    理  由
按對於第二審判決上訴，非以其違背法令為理由，不得為之。又提起上訴，上訴狀內
應記載上訴理由，表明原判決所違背之法令及其具體內容，暨依訴訟資料合於該違背
法令之具體事實。民事訴訟法第四百六十七條、第四百七十條第二項定有明文。而依
同法第四百六十八條規定，判決不適用法規或適用不當者，為違背法令；依同法第四
百六十九條規定，判決有該條所列各款情形之一者，為當然違背法令。是當事人提起
上訴，如依民事訴訟法第四百六十八條規定，以第二審判決有不適用法規或適用法規
不當為理由時，其上訴狀或理由書應表明該判決所違背之法令條項，或有關判例、解
釋字號，或成文法以外之習慣或法理等及其具體內容，暨係依何訴訟資料合於該違背
法令之具體事實；如以民事訴訟法第四百六十九條所列各款情形為理由時，其上訴狀
或理由書應表明該判決有合於各該條款規定情形之具體內容，及係依何訴訟資料合於
該違背法令之具體事實。上訴狀或理由書如未依上述方法表明，或其所表明者顯與上
開法條規定不合時，即難認為已合法表明上訴理由，其上訴自非合法。本件上訴人對
於第二審判決其敗訴部分提起上訴，雖以該部分判決違背法令為由，惟核其上訴理由
狀所載內容，係就原審取捨證據、認定事實之職權行使，指摘其為不當，並就原審所
為論斷，泛言未論斷或論斷矛盾，而未表明依訴訟資料合於該違背法令之具體事實，
難認其已合法表明上訴理由。依首揭說明，應認其上訴為不合法。末查被上訴人係委
託群展國際法律事務所發系爭警告函予家福公司，並未發函予遠東百貨公司，業據該
事務所律師即被上訴人在原審之訴訟代理人鐘登科陳明（見原審卷一六四頁）；證人
周素櫻亦證稱：伊忘記被上訴人有無要求將系爭貨品下架，不清楚下架原因等語，原
審因認被上訴人並無發函或口頭通知遠東百貨公司將系爭貨品下架，而未依上訴人之
聲請，訊問該事務所律師蔡得謙，並無違誤。又上訴人在事實審自承益宜公司給付家
福公司之商品陳列費用（即上架費）共計新台幣（下同）十九萬元（見第一審卷起訴
狀、原審卷二三九頁），原審據此認定此部分之費用，核無不合。再上訴人主張益宜
公司已給付家福公司銷售差額十二萬零五百三十七元一節，原審以其未能舉證證明，
因而為其不利之判斷，亦無違背法令之情形，附此敘明。
據上論結，本件上訴為不合法。依民事訴訟法第四百八十一條、第四百四十四條第一
項、第九十五條、第七十八條，裁定如主文。
中      華      民      國    九十二    年      十      月      二      日
                              最高法院民事第三庭
                                  審判長法官  林  奇  福
                                        法官  李  彥  文
                                        法官  陳  重  瑜
                                        法官  楊  鼎  章
                                        法官  黃  秀  得
      右正本證明與原本無異
                                              書  記  官
中      華      民      國    九十二    年      十      月     十六     日
                                                                        Ｒ


司法院資訊處製作；財團法人民間司法改革基金會備份。
